臺灣桃園地方法院民事判決　　　　　　100年度重訴字第281號
原　　　告　吳智雄
訴訟代理人　蘇明淵律師
被　　　告　許維成
　　　　　　陳文灶　　桃園縣中.
上列當事人間清償債務事件，本院於民國100年9月28日言詞辯論
終結，判決如下：
    主      文
被告應連帶給付原告新台幣柒佰捌拾萬元，及自民國九十九年九
月一日起至清償日止，按年息百分之五計算之利息。
訴訟費用由被告連帶負擔。
本判決第一項得假執行。
    事實及理由
一、按訴狀送達後，原告不得將原訴變更或追加他訴，但擴張或
    減縮應受判決事項之聲明者，不在此限，民事訴訟法第255
    條第1項第3款定有明文。查本件原告起訴時原聲明請求被告
    應連帶給付原告新台幣（下同）780 萬元及民國自99年8 月
    31 日 起至清償日止，按年息5 ％計算之利息；嗣於100 年
    9 月28日言詞辯論期日減縮利息請求，改自99年9 月1 日起
    算（見本院卷第20頁背面），核屬聲明之減縮，於法並無不
    合，應予准許。
二、原告主張：被告許維成於98年5 月間透過被告陳文灶介紹而
    向原告借款，而自98年5 月間起及陸續向原告告貸，原告逐
    次以現金、支票及銀行匯款之方式交付借款多筆與被告許維
    成，皆經許維成收受無誤，惟至99年3 月30仍有820 萬尚未
    償還，而許維成曾書立「債務抵押切結書」承諾99年3 月30
    日前清償本件系爭借款。詎期限屆至，皆未履行承諾，原告
    為確保權益而邀約被告許維成及陳文灶於99年8 月18日至原
    告訴訟代理人事務所簽立「債權證明暨還款契約書」，協議
    原告同意被告許維成將還款期限展延至99年8 月31日，被告
    陳文灶並於上開契約書中同意擔任本件債務之連帶保證人，
    詎上開期限屆至，許維成僅於100 年2 月間還款40萬元，而
    尚欠餘額780 萬元未清償，經原告屢次催討，均遭置之不理
    。爰依民法消費借貸及連帶保證之規定請求。並聲明：如主
    文第1 項所示等語。
三、被告許維成、陳文灶對原告之主張俱不爭執，均聲明：認諾
    原告之請求。
四、按「當事人於言詞辯論時為訴訟標的之捨棄或認諾者，應本
    於其捨棄或認諾為該當事人敗訴之判決」，民事訴訟法第38
    4 條定有明文；又被告既於言詞辯論時為訴訟標的之認諾，
    原告所主張為訴訟標的之法律關係或權利之存否，法院不應
    繼續調查，而應逕認原告之訴有理由，為被告敗訴之判決，
    此有最高法院45年台上字第31號判例可資參照。次按消費借
    貸契約，借用人應於約定期限內，返還與借用物種類、品質
    、數量相同之物；又遲延之債務，以支付金錢為標的者，債
    權人得請求依法定利率計算之遲延利息，但約定利率較高者
    ，仍從其約定利率；再數人負同一債務，明示對於債權人各
    負全部給付之責任者，為連帶債務；連帶債務之債權人，得
    對於債務人中之一人或數人或其全體，同時或先後請求全部
    或一部之給付，且連帶債務未全部履行前，全體債務人仍負
    連帶責任，民法第478 條前段、第233 條第1 項、第272 條
    第1 項、第273 條分別定有明文。經查，被告許維成就系爭
    借款未依約清償，尚欠如主文所示之本金及法定利息，而被
    告陳文灶係許維成借貸之連帶保證人，原告依消費借貸及連
    帶保證契約之法律關係，請求被告二人負連帶清償之責等情
    ，業據原告提出與其所述相符之債務抵押切結書、債權證明
    暨還款契約書等影本為證，且被告許維成、陳文灶於本院言
    詞辯論期日認諾原告上開請求，依民事訴訟法第384 條規定
    ，本院自應為被告敗訴之判決，並依民事訴訟法第389 條第
    1 項第1 款規定職權宣告假執行。從而，原告請求被告等連
    帶給付原告如主文第1 項所示本金及所示利息，為有理由，
    應予准許。又本件係基於「認諾」而為請求，應依職權宣告
    假執行。
五、據上論結，本件原告之訴為有理由，依民事訴訟法第78條、
    第389條第1項第1款，判決如主文。
中    華    民    國    100   年    10    月    7     日
                  民事第二庭    法  官  張金柱
如對本判決上訴，應於判決送達後20日內向本院提出上訴狀。如
委任律師提起上訴者，應一併繳納上訴審裁判費。
以上正本係照原本作成。
中    華    民    國   100    年    10    月    7     日
                                書記官  葉靜瑜